---
title: "PAX_EDA_database"
author: "Jose Luis Rivas Calduch"
date: "8/4/2021"
output: html_document
---

```{r setup, include=FALSE}
knitr::opts_chunk$set(echo = TRUE)
```

```{r, echo=FALSE, include=FALSE}

#Cargamos las diferentes librerias a emplear

#Lectura del fichero csv
library(readr)

#Lectura del fichero excel
library(readxl)

# Paquete caret
library(caret)

# Manejo de data frames
library(tidyverse)
library(pander)

#Libreria para representar gráficos
library(ggpubr)
library(ggplot2)

#Libreria para el manejo de datos
library(dplyr)
library(psych)

#Algoritmo random forest
library(randomForest)

#Computacion en paralelo
library(doParallel)

#Discretización de datos
library(discretization)

#Analisis predictores
library(Boruta)

```

## Descripción del trabajo:

El presente *R Markdown* forma parte del trabajo realizado por José Luis Rivas Calduch como alumno de **Master en Ciencia de Datos** de la **UOC** para la asignatura **Visualización de Datos** en concreto para la PEC 2 del curso 20-21 en su segundo semestre.

En concreto se desarrolla la fase de análisis y exploración de los datos (*EDA*) objeto del trabajo anteriormente mencionado.

Cabe destacar que la base de datos (*Database*) ha sido elaborada por la profesora Christine Bell de la Universidad de Edimburgo y que su uso se encuentra regido por los siguientes términos contenidos en el enlace de a continuación: https://www.peaceagreements.org/files/Terms_of_Use.pdf

### Carga de los datos:

Como ya hemos indicado en el análisis preliminar de los datos inicialmente para este trabajo nos vamos a centrar en los primeros 26 atributos de la base de datos para su exploración.

```{r, echo=FALSE}

# Leemos los datos del dataset descargado

rawData <- read_excel("../data/pax_all_agreements_data.xlsx")

data <- rawData[1:26]

str(data)

```

### Limpieza de los datos:

Vamos a identificar la existencia de valores nulos (NA´s) o vacios en el data set.

**Estadísticas de los valores nulos**

```{r}

colSums(is.na(data))

```



